【裁判字號】    89,易,5191
【裁判日期】    891230
【裁判案由】    毒品危害防制條例
【裁判全文】
臺灣高雄地方法院刑事判決                        八十九年度易字第五一九一號
    公  訴  人  臺灣高雄地方法院檢察署檢察官
    被      告  甲○○
右列被告因違反毒品危害防制條例案件，茲經檢察官提起公訴（八十八年度偵字第四
五七號、八十九年度偵緝字第七四一號、八十九年度毒偵字第二九六五號），本院判
決如左：
    主  文
甲○○連續施用第二級毒品，處有期徒刑陸月，如易科罰金，以佰元折算壹日。
扣案第二級毒品安非他命包（驗前毛重共壹點陸公克，驗後毛重共壹點伍伍公克）
沒收銷燬之。
    事  實
一、甲○○前於民國八十七年間，因違反麻醉藥品管理條例案件（非法吸用安非他命
    罪），經本院適用新法毒品危害防制條例規定，將其送觀察、勒戒後，認無繼續
    施用毒品之傾向，而於八十七年七月七日以八十七年度訴字第一三一三號判決免
    刑確定。詎其仍不知警惕，明知安非他命業經公告列為毒品防害防制條例第二條
    第二項之第二級毒品，不得非法持有、施用，竟又基於施用第二級毒品安非他命
    之概括犯意，自八十七年十月五日起至同年十二月二十三時下午二十一時許止，
    連續在高雄縣鳳山市及高雄市前鎮區公園等處，將第二級毒品安非他命置放鋁箔
    紙上，下用火燒烤加熱後再吸食其霧化氣體方式，非法施用第二級毒品安非他命
    多次，先後分別為警於八十七年十月十六日十四時許在高雄市小港區溫州大餛飩
    小吃部，及於同年十二月二十四日凌晨三時許在高雄縣鳳山市○○路一０六巷五
    十一號之一查獲，經台灣高雄地方法院檢察署檢察官聲請本院以八十七年度毒聲
    字第四六四七號裁定送觀察、勒戒後，認有繼續施用毒品之傾向，再聲請本院以
    八十八年度毒聲字第二九三號裁定令入強制戒治處所施以強制戒治，於戒治滿三
    個月後經本院裁定停止戒治自屏東戒治所出所，然其仍未戒絕毒品，在停止戒治
    付保護管束期間，又承繼上開犯意，復自八十八年十二月間起至八十九年四月十
    八日止，連續在高雄縣不特定工寮內等處，以前揭方式非法施用第二級毒品安非
    他命多次。嗣又於八十九年四月十八日十七時三十分許在高雄縣鳳山市○○○路
    與錦田路口再度為警查獲，並扣得第二級毒品安非他命三小包（驗前毛重共一˙
    六公克，驗後毛重共一‧五五公克）。
二、案經屏東縣警察局屏東分局、高雄市政府警察局鼓山分局、高雄縣警察局鳳山分
    局分別移送報請臺灣高雄地方法院檢察署檢察官偵查起訴。
    理  由
一、右揭事實，業據被告甲○○於警、偵訊及本院審理時坦承不諱，並有扣案之安非
    他命三包可資佐證，而被告分別於八十七年十月十六日、同年十二月二十四日及
    八十九年四月十八日十七時三次為警查獲後於警訊時親自採集之尿液，經各別送
    請屏東縣衛生局、高雄市立凱旋醫院、高雄縣衛生局檢驗結果，均呈現有甲基安
    非他命陽性反應，亦有屏東縣衛生局八十七年十月二十九日屏縣衛檢字第八七０
    四一一號、高雄市立凱旋醫院八十八年一月十五日高市凱醫檢字第八六三九號、
    高雄縣衛生局八十九年五月三日八九煙檢字第一二八二號煙毒尿液檢驗成績書各
    一份在卷可按，被告自白核與事實相符，應堪採信，其連續施用第二級毒品安非
    他命犯行，洵堪認定。又被告於八十七年間，因非法施用第二級毒品安非他命，
    經本法適用新法毒品危害防制條例規定，將被告送觀察、勒戒後，認無繼續施用
    毒品之傾向，而於於八十七年七月七日以八十七年度訴字第一三一三號判決免刑
    確定乙節，有該判決書影本一份附卷可稽。再者被告於上開免刑判決後，復因再
    犯本件非法施用第二級毒品安非他命案件，經台灣高雄地方法院檢察署檢察官聲
    請本院以八十七年度毒聲字第四六四七號裁定送觀察、勒戒後，認有繼續施用毒
    品之傾向，亦有臺灣高雄看守所附設勒戒處所函附有無繼續施用毒品傾向證明書
    影本及台灣高等法院被全國前案紀錄表及台灣高雄地方法院檢察署刑案資料查註
    紀錄表各一份在卷可考，其於前揭免刑判決後五年內再犯本件施用毒品犯行，罪
    證明確，應依法論科。
二、查安非他命係毒品危害防制條例第二條第二項所稱之第二級毒品，不得持有、施
    用。次按毒品危害防制條例第十條規定，施用第一級、第二級毒品之罪者，檢察
    官應先將被告送勒戒處所觀察、勒戒，經觀察、勒戒後，認無繼續施用毒品傾向
    者，應由檢察官為不起訴處分之裁定。依此為不起訴處分後，五年內再犯第十條
    施用第一級、第二級毒品之罪，經觀察、勒戒後，認有繼續施用毒品之傾向或三
    犯以上者，則不適用前開規定，此觀諸毒品危害防制條例第二十條第一項、第二
    項前段、第三項前段規定自明。再按同條例第三十五條規定，於該條例修正施行
    前繫屬之案件，除有刑法第二條第一項但書之情形外，於修正後，由法院依修正
    後規定處理之，依修正後規定應為不起訴處分者，法院應為免刑判決。由上規定
    可知，於毒品危害防制條例修正施行前繫屬之案件，於修正後，由法院依修正後
    規定將被告送勒戒處所觀察、勒戒後，認無繼續施用毒品傾向，而為免刑判決後
    ，五年內再犯第十條施用第一級、第二級毒品之罪，經觀察、勒戒後，認有繼續
    施用毒品之傾向或三犯以上者，應同有上開毒品危害防制條例第二十條第三項前
    段規定之適用。本件被告前既已因施用毒品案件，經本院送勒戒處所觀察、勒戒
    後，因認無繼續施用毒品傾向，判處免刑後五年內，又二度施用毒品，再經觀察
    、勒戒後，仍有繼續施用毒品之傾向，核其所為，係犯毒品危害防制條例第十條
    第二項之施用第二級毒品罪。被告先後多次施用第二級毒品安非他命之行為，時
    間緊接，且反覆為之，所犯又分別係同一罪名之罪，顯係基於概括犯意為之，應
    依連續犯規定論以一罪，並加重其刑。又其先後非法持有安非他命多次之犯行，
    亦係基於概括之犯意，本亦應以連續持有論，惟其持有後，進而施用，其持有之
    低度行為應被施用之高度行為所吸收，故不另論其非法持有第二級毒品安非他命
    。爰審酌被告於毒品危害防制條例施行後，經觀察、勒戒、免刑判決後，再犯相
    同之罪，經二次觀察、勒戒及強制戒治，仍未能徹底戒絕毒品，於停止戒治付保
    護管束期間又再犯，顯見其無悔改之意，且有失政府制定毒品危害防制條例之立
    法美意，本不宜寬貸，惟念其施用毒品乃自戕一己之身體健康，尚未害及他人，
    且其犯後已坦承犯行，態度良好等一切情狀，量處如主文所示之刑，併諭知易科
    罰金之折算標準。至扣案之安非他命三包，送驗結果，確屬第二級毒品安非他命
    （驗前毛重共一˙六公克，驗後毛重共一‧五五公克），此有高雄醫院附設中和
    紀念醫院八十九年五月二十三日編號Ｐ0000000號檢驗報告單一紙附卷足
    憑，，爰依同條例第十八條第一項前段規定，宣告沒收銷燬之。至於鑑定後耗損
    之毒品，既已滅失，即毋庸為沒收並銷燬之宣告，附此敘明。
據上論斷，應依刑事訴訟法第二百九十九條第一項前段，毒品危害防制條例第十條第
二項、第二十條第三項，第十八條第一項前段，刑法第十一條、第五十六條、第四十
一條，罰金罰鍰提高標準條例第二條，判決如主文。
中      華      民      國    八十九    年     十二     月     三十     日
                                台灣高雄地方法院刑事庭
                                      法  官  陳淑卿
右正本證明與原本無異。
如不服本判決，應於判決送達後十日內，向本院提出上訴狀。
                                      書記官  陳朝宗
中      華      民      國    八十九    年     十二     月     三十     日
附錄本案論罪科刑法條：
毒品危害防制條例第十條第二項。
  施用第二級毒品者，處三年以下有期徒刑。


司法院資訊處製作；財團法人民間司法改革基金會備份。
